# 控股子公司由 100%变为9.8% ，在母公司合并报表时，合并抵消怎么处理

提问人：Elianzhengsz 时间：2022-01-22 16:57:59
C集团一控股子公司A于 2021 年注册资本增加了，由 1000 万变为 5000 万，并且A公司新增一个股东B。控股子公司A由原来100%持股变为9.8%（C对A的投资成本未变动）,由于A由控股变为参股单位，将不再并表。在C的合并层面，合并抵消应该怎么做。

回答人：chenyiwei
C的合并报表层面按处置子公司并丧失控制权处理。继续保持的9.8%股权应按丧失控制权之日（处置日）的公允价值计量，与A的原账面净资产（C合并报表层面的账面价值）之间的差额确认为投资收益。（跨越会计处理界线，视同处置。）